【裁判字號】    98,交聲,3634
【裁判日期】    981120
【裁判案由】    交管條例聲異
【裁判全文】
臺灣板橋地方法院交通事件裁定        98年度交聲字第3634號
                                    98年度交聲字第3635號
原處分機關  交通部公路總局臺北區監理所
異  議  人
即受處分人  甲○○
上列受處分人因違反道路交通管理處罰條例案件，不服交通部公
路總局臺北區監理所民國98年9 月30日北監營裁字裁40-AEX9000
79號、40-AEX900080號裁決處分（原舉發案號：北市警交字第AE
X900079 號、AEX900080 號）聲明異議，本院裁定如下：
    主  文
異議均駁回。
    理  由
一、按交岔路口、公共汽車招呼站10公尺內、消防栓、消防車出
    入口5 公尺內不得臨時停車；禁止臨時停車處所不得停車，
    道路交通安全規則第111 條第1 項第2 款、第112 條第1 項
    第1 款分別定有明文。又按汽車駕駛人在禁止臨時停車處所
    停車者，處新臺幣（下同）600 元以上1,200 元以下罰鍰，
    且汽車駕駛人不服從交通勤務警察或依法令執行交通指揮、
    稽查任務人員之指揮或稽查，處900 元以上1,800 以下罰鍰
    並記違規點數1 點，道路交通管理處罰條例第56條第1 項第
    1 款、第60條第2 項第1 款、第63條第1 項第1 款分別定有
    明文。
二、原處分意旨略以：異議人即受處分人甲○○於民國98年7 月
    30日16時許，將其駕駛車號418-EH號營業一般小客車違規停
    放在台北市○○○路○段、錦西街口，經員警告知異議人違
    規行為並請其出示證照接受交通稽查，但異議人拒絕配合員
    警稽查且逕自駕車離去，違反道路交通管理處罰條例第56條
    第1 項第1 款、第60條第2 項第1 款之規定，共處1,800 元
    罰鍰，並記違規點數1 點等語。
三、聲明異議意旨略以: 異議人並未在前揭時間行經該路段，原
    舉發機關取締本件違規並無任何憑據，且異議人當時既未接
    觸警察人員，怎會有不服從依法執勤之警察指揮，何況舉發
    地點在台北市○○○路，警察在出勤時又都是兩人一組，如
    異議人確曾遭取締，根本不可能有機會逃跑。為此爰依法聲
    明異議，請求撤銷原處分云云。
四、經查：
(一)異議人於98年7 月30日16時許，駕駛車牌號碼418-EH號營業
    小客車，在臺北市○○○路○段、錦西街口之交叉路口10公
    尺內違規排班，經臺北市政府警察局中山分局員警發現上情
    上前取締，嗣異議人拒絕配合員警稽查且逕自駕車離去，在
    場員警乃依違反道路交通管理處罰條例第56條第1 項第3 款
    、第60條第2 項第1 款之規定，逕行舉發「在禁止臨時停車
    處所停車」及「不服從交通勤務警察或依法令執行交通指揮
    、稽查任務人員之指揮或稽查」之違規事實，有台北市政府
    警察局舉發違反道路交通管理事件通知單（原舉發單號：北
    市警交字第AEX900079號、AEX900080號）、交通部公路總局
    臺北區○○○○○道路交通管理事件裁決書（原處分案號：
    北監營裁字裁40-AEX900079號、40-AEX900080號）各2 紙及
    台北市政府警察局中山分局98年9 月21日北市警中分交字第
    09833756900 號函在卷可稽。
(二)異議人雖否認其有在上開時、地違規停車，辯稱警方係因遭
    民眾投訴而挾怨胡亂舉發云云。惟證人即當日舉發之臺北市
    政府警察局中山分局中山二派出所員警乙○○，已於本院調
    查時具結證稱：「（問：本件交通違規的取締情形？）…當
    時那裡有計程車違規排班，我先照相，後騎車將二台計程車
    攔下，一台為161-CW，一台是418-EH，這兩台都有拍照 [庭
    呈照片兩張] 。當時我攔下後，請他們靠邊停車，我就一台
    一台取締，我先取締161-CW，另一台41 8-EH就趁隙離開 [
    庭呈錄音光碟一片] ，這是我當時執勤時，隨身所帶錄音筆
    錄下之內容，我攔下418-EH時，就有拍照等很明確的取締動
    作，並庭呈另一台計程車的取締紀錄 [台北市政府資訊系統
    - 行動資訊系統1 紙] 」等語明確（見本院98年10月29日訊
    問筆錄）。而證人乙○○身為執法人員，與異議人既素不相
    識，且無任何宿怨仇隙，復已具結擔保所言屬實在，衡情應
    無甘冒被訴偽證重罪（有期徒刑7 年以下）之風險而刻意陷
    害異議人之理，其所言當具相當之證據力。參以本院經向異
    議人提示舉發照片後，異議人亦自承照片中之違規計程車確
    係其所有無誤，並改口陳稱「警察來開單時，我們後面的車
    子當然就會想跑」云云，益徵本件異議人確有前揭違規事實
    ，應堪認定。
五、綜上所述，異議人確有於前開時、地在交岔路口10公尺內停
    車及不服從交通勤務警察指揮之違規。原處分機關依道路交
    通管理處罰條例56條第1 項第1 款、第60條第2 項第1 款、
    第63條第1 項第1 款（裁決書漏載第1 款）及違反道路交通
    管理事件統一裁罰基準表之規定，各裁處異議人900 元之罰
    鍰（共處罰鍰1,800 元），並記違規點數1 點，尚無違誤。
    異議人猶執前詞指摘原處分不當，為無理由，自應將其異議
    駁回。
六、據上論結，依道路交通案件處理辦法第19條，裁定如主文。
中    華    民    國    98    年    11    月    20    日
                           交通法庭 法  官  徐子涵
上列正本證明與原本無異。
如不服本裁定，應於裁定送達後五日內敘明抗告理由，向本院提
出抗告狀。
                                    書記官  張桐嘉
中    華    民    國    98    年    11    月    20    日


司法院資訊處製作；財團法人民間司法改革基金會備份。
